臺灣臺中地方法院刑事判決　　　　　　 100年度易字第560號
　　　　　　　　　　　　　　　　　　 100年度易字第1050號
公　訴　人　臺灣臺中地方法院檢察署檢察官
被　　　告　黃福川
上列被告因竊盜等案件，經檢察官提起公訴（100年度偵緝字第
124 號、100年度偵字第5787號），被告先後於準備程序中就被
訴事實為有罪之陳述，本院於聽取當事人之意見後，均經裁定改
以簡式審判程序審理，判決如下：
    主    文
黃福川犯如附表一所示之罪，各處如附表一「宣告刑欄（含主刑
、從刑）」所示之刑。應執行有期徒刑貳年捌月，沒收部分併執
行之。
    犯罪事實及理由
一、犯罪事實：黃福川前因施用毒品案件，經本院以九十四年度
    訴字第五六四號判處有期徒刑十月，後經臺灣高等法院臺中
    分院以九十四年度上訴字第一二三一號上訴駁回確定；再因
    轉讓毒品案件，經本院以九十四年度訴字第一五三四號判處
    有期徒刑二年二月確定；再因竊盜等案件，經本院以九十四
    年度訴字第八七四號判處有期徒刑十月確定；復因竊盜案件
    ，經本院以九十四年度二○九三號判處有期徒二年確定；另
    因竊盜案件經本院以九十四年度易字第二二一七號判決處以
    有期徒刑五月，如易科罰金，以銀元三百元折算一日確定；
    上開案件嗣經本院以九十六年度聲減字第五四八三號裁定就
    可減刑部分減刑後，就第一至四案合併應執行有期徒刑四年
    八月，與第五案減刑後之二月又十五日接續執行，於民國九
    十八年五月六日經假釋付保護管束（假釋期滿日期為九十九
    年五月六日），然其於假釋期間，因再犯施用第一、二級毒
    品等罪，經本院以一百年度訴緝字第二四號各判處有期徒刑
    八月、四月，應執行有期刑十月確定，業經撤銷假釋而應執
    行殘刑一年（本案均不構成累犯），詎其仍不知悛悔警惕，
    其自己一人或與李福昌（另案經檢察官起訴）分別為下列犯
    行：
  (一)黃福川意圖為自己不法之所有，並基於竊盜之犯意，於九十
    九年四月四日十二時許，持客觀上均可供兇器使用之Ｔ字型
    扳手（起訴書誤載為六角扳手，即後述扣案如附表二所示之
    物），在臺中市西屯區○○○街○段八號前方，見李志清所
    有、車號○一九二－ＶＣ號自用小客車停放在該處，竟趁機
    以其中一支Ｔ字型扳手撬開駕駛座車門後，竊取李志清置放
    在車內之零錢約二百元得手。
  (二)黃福川、李福昌另行起意，共同意圖為自己不法之所有，並
    基於竊盜之犯意聯絡，於九十九年七月二十日五、六時許，
    由李福昌駕駛車號ＲＤ－三九四九號之自用小客車，搭載黃
    福川在臺中市區附近，物色得以下手行竊之車輛，於同日六
    時三十分許，行經臺中市北屯區○○○街與瀋陽北路口附近
    時，見車號二五六五－ＳＥ號自用小客車（該汽車係李昱德
    之母林良燕所有）停放該處，其等二人趁無人注意之際，由
    李福昌負責留在前開ＲＤ－三九四九號自用小客車上接應及
    把風，黃福川則持客觀上均可供兇器使用之Ｔ字型扳手（即
    後述扣案如附表二所示之物），並以其中一支Ｔ字型扳手竊
    取前開二五六五－ＳＥ號自用小客車，得手後，黃福川旋即
    駕駛前開二五六五－ＳＥ號自用小客車離開，李福昌則駕駛
    前開ＲＤ－三九四九號自用小客車尾隨護送離去現場。嗣經
    黃福川將所竊得前開二五六五－ＳＥ號自用小客車，以新臺
    幣（下同）三萬元之價格出售予真實姓名年籍不詳綽號「阿
    肥」之男子（該「阿肥」之男子，另撥打電話向被害人李昱
    德以恐嚇之方式，要求十萬元之車輛贖金）。
  (三)黃福川、李福昌另行起意，共同意圖為自己不法之所有，並
    基於竊盜之犯意聯絡，於九十九年七月三十日上午七時十分
    許，在臺中市○○區○○路一段二一八之一號附近，由李福
    昌負責把風，黃福川則持客觀上均可供作兇器使用之Ｔ字型
    扳手（即後述扣案如附表二所示之物）及固定夾等工具，並
    以其中一支Ｔ字型扳手竊得車號○七○二－ＬＱ號自用小客
    車（車主為吳美津）。
  (四)黃福川、李福昌竊得前開○七○二－ＬＱ號自用小客車後，
    為避免遭警查緝，其等二人另行起意，並基於行使偽造特種
    文書之犯意聯絡，於九十九年八月間某日，在不詳地點，黃
    福川以不詳方式偽造車號為五一七七－ＤＦ之車牌二面，改
    懸掛在前開○七○二－ＬＱ號自用小客車上並留供作李福昌
    代步使用之用途，嗣黃福川、李福昌亦駕駛稱前開○七○二
    －ＬＱ號自用小客車，共同前往後述(五)、(六)、(七)等地點行竊
    該等汽車之車牌，以此方式而行使前開偽造車號五一七七－
    ＤＦ之車牌，足生損害於吳美津及公路監理機關對於車牌管
    理之正確性。
  (五)黃福川、李福昌另行起意，共同意圖為自己不法之所有，並
    基於竊盜之犯意聯絡，駕駛前開○七○二－ＬＱ號自用小客
    車，於九十九年八月二十九日某時，在臺中市○○區○○街
    一四一號附近，由李福昌負責把風，黃福川則持客觀上均可
    供兇器使用之Ｔ字型扳手（即後述扣案如附表二所示之物）
    ，並以其中一支Ｔ字型扳手竊取車號三六五七－ＥＵ號自用
    小客車之車牌二面（該自用小客車及其車牌為彭一航所有）
    ，得手後即駕車離去。
  (六)黃福川、李福昌另行起意，共同意圖為自己不法之所有，並
    基於竊盜之犯意聯絡，駕駛前開○七○二－ＬＱ號自用小客
    車，於九十九年八月三十日上午某時，在臺中縣外埔鄉大東
    村（現已改制為臺中市○○區○○里○○○路八二○號前，
    由李福昌負責把風，黃福川則持客觀上均可供兇器使用之Ｔ
    字型扳手（即後述扣案如附表二所示之物），並以其中一支
    Ｔ字型扳手，竊取車號一一五九－ＮＡ號自用小客車之車牌
    二面（該自用小客車及其車牌為陳冠州所有），得手後即駕
    車離去。
  (七)黃福川、李福昌另行起意，共同意圖為自己不法之所有，並
    基於竊盜之犯意聯絡，駕駛前開○七○二－ＬＱ號自用小客
    車，於九十九年九月四日上午某時，在臺中市○區○○路與
    南京東路二段路口附近，由李福昌負責把風，黃福川則持客
    觀上均可供兇器使用之Ｔ字型扳手（即後述扣案如附表二所
    示之物），並以其中一支Ｔ字型扳手車號九六一八－ＮＣ號
    自用小客車之車牌二面（該自用小客車及其車牌為王龍泉所
    有），得手後即駕車離去。
  (八)黃福川另行起意，意圖為自己不法之所有，並基於竊盜之犯
    意，於九十九年十一月二十九日下午四時許，持客觀上均可
    供兇器使用之Ｔ字型扳手（起訴書誤載為六角扳手，即後述
    扣案如附表二所示之物）及固定夾一個等工具，在臺中市○
    ○區○○街與福科二路交岔路口處，並以其中一支Ｔ字型扳
    手將陳信宏所有、車號Ｃ五－七○九八號自用小客車之引擎
    蓋打開並拔除電瓶接頭，數秒後再將接頭接上，以此方式使
    車門自動打開而順利進入車內，隨即以固定夾破壞引擎鎖後
    ，竊取該汽車內之衛星導航一臺得手。
  (九)黃福川、李福昌於竊得前揭(五)、(六)、(七)所述車牌後，均藏放
    在前開○七○二－ＬＱ號自用小客車上，繼續留供李福昌使
    用，準備伺機更換車牌在所竊得之贓車上，以逃避查緝。嗣
    於九十九年九月九日十五時許，李福昌不知情之女友林玉姍
    （另經檢察官不起訴處分）駕駛改懸掛前開偽造車號五一七
    七－ＤＦ之車牌二面之前開○七○二－ＬＱ號自用小客車，
    在臺中市○○區○○路與軍功路口為警查獲，並扣得前開偽
    造車號五一七七－ＤＦ之車牌二面、前開○七○二－ＬＱ號
    自用小客車（小客車已發還）及當時置放在前開○七○二－
    ＬＱ號自用小客車內之前開三六五七－ＥＵ號、一一五九－
    ＮＡ號及九六一八－ＮＣ號之車牌各二面（均已發還），再
    於九十九年十月八日十三時三十分許，警方為查緝李福昌販
    賣毒品犯行，循線在臺中市○區○○路五五六號前查獲李福
    昌，並依李福昌之供述（即前揭犯罪事實(二)至(七)所示犯行）
    ，因而查悉上情。黃福川再於一百年一月十二日十一時四十
    五分許，在臺中市沙鹿區○○○路四二八號一○一室，因另
    案毒品、竊盜等案件經警通緝到案，並扣得附表二所示之物
    。另就前揭犯罪事實(一)、(八)所示犯行部分，嗣李志清、陳信
    宏報警處理後，經警依車內採集遺留之手套等物送請內政部
    警政署刑事警察局（下稱刑事局）鑑驗，得知該血液之DN
    A-STR型別為同一人所為，為警查悉黃福川涉犯該等罪嫌後
    並經黃福川之供述，始悉上情。
二、本案證據：
  (一)被告黃福川於警詢、偵查及本院審理時之自白。
  (二)被告於前揭時地，經警另案通緝到案扣得之Ｔ字型扳手三支
    （即附表二所示之物）扣案可證，及臺中市政府警察局清水
    分局搜索扣押筆錄、扣押物品目錄表及扣案物品照片（併參
    附表二備註欄所示）附卷可按。
  (三)又就前揭犯罪事實(二)至(七)所示部分（即100年度偵緝字第124
    部分），並有：
  1.共犯即李福昌於警詢時供述及於偵查中檢察官訊問時之具結
    證述。
  2.證人林玉姍、李昱德、吳俊翰、王龍泉、王俊凱、陳冠州均
    於警詢時之證述。
  3.前開偽造之車號五一七七－ＤＦ之車牌二面扣案可證。
  4.臺中市警察局（現改制為臺中市政府警察局）第二分局九十
    九年九月九日搜索扣押筆錄、扣押物品目錄表各二件（見第
    二分局警卷32至36頁、42至45頁）、贓物認領保管單4份（
    見第二分局警卷58至61頁）、臺中市警察局車輛尋獲電腦輸
    入單4件（見第二分局警卷54至57頁）、失車案件基本資料
    詳細畫面報表5件（見第二分局警卷49至53頁）、扣案物相
    片1份（見第二分局警卷70至78頁）、吳美津汽車行車執照
    （見第二分局警卷64頁）、受理各類案件紀錄表一件（見第
    五分局警卷15頁背面）、林良燕行車執照一件（分第五分局
    警卷20頁）、臺中市警察局車輛尋獲電腦輸入單1件（見第
    五分局警卷20頁背面）、九十九年七月二十日上午六時二十
    五分許之路口監視器錄影畫面翻拍照片（即第五分局警卷32
    ─36頁所示照片）、彩鴻實業有限公司九十九年十月十二日
    鴻字第九九一○一二○○一號函一件（見99年度核交字第13
    19號卷5頁）附卷可按。
  (四)另就前揭犯罪事實(一)、(八)所示部分（即100年度偵字第5787
    號部分），並有：
  1.李志清、陳信宏均於警詢時之證述。
  2.內政部警政署刑事警察局一百年二月十一日刑醫字第一○○
    ○○○一一一○號鑑定書一件臺中市警察局（現改制為臺中
    市政府警察局）第六分局現場勘察報告及蒐證照片各二件（
    見第六分局警卷13至29頁）附卷可稽。
三、論罪科刑：
  (一)新舊法比較：查刑法第三百二十一條業經總統於一百年一月
    二十六日以華總一義字第一○○○○○一五五六一號令公布
    修正，並於同年月二十八日施行，本案被告前揭行為時刑法
    第三百二十一條加重竊盜罪規定為：「犯竊盜罪而有左列情
    形之一者，處六月以上、五年以下有期徒刑：一於夜間侵入
    住宅或有人居住之建築物、船鑑或隱匿其內而犯之者。二毀
    越門扇、牆垣或其他安全設備而犯之者。三攜帶兇器而犯之
    者。四結夥三人以上而犯之者。五乘火災、水災或其他災害
    之際而犯之者。六在車站或埠頭而犯之者。前項之未遂犯罰
    之。」修正後之刑法第三百二十一條則規定為：「犯竊盜罪
    而有下列情形之一者，處六月以上、五年以下有期徒刑，得
    併科新臺幣十萬元以下罰金：一侵入住宅或有人居住之建築
    物、船艦或隱匿其內而犯之者。二毀越門扇、牆垣或其他安
    全設備而犯之者。三攜帶兇器而犯之者。四結夥三人以上而
    犯之者。五乘火災、水災或其他災害之際而犯之者。六在車
    站、埠頭、航空站或其他供水、陸、空公眾運輸之舟、車、
    航空機內而犯之者。前項之未遂犯罰之。」是被告行為後法
    律已有變更，依刑法第二條第一項比較上述修正前、後之刑
    罰法律，修正後之法律並未有利於被告，就被告前揭各次竊
    盜犯行，均應適用被告行為時之舊法即修正前刑法第三百二
    十一條之規定。
  (二)按刑法上所謂兇器，其種類並無限制，凡客觀上對於人之生
    命、身體、安全構成威脅，具有危險性之兇器均屬之，且祇
    須行竊時攜帶此種具有危險性之兇器為已足，並不以攜帶之
    初有行兇之意圖為必要（最高法院七十九年臺上字第五二五
    三號判例參照）。且按扳手、鉗子、起子等物，客觀上均足
    對人之生命、身體、安全構成威脅應認為行兇器具，持以行
    竊應成立加重竊盜罪（最高法院七十六年度臺上字第三九二
    九號判決參照）。被告持以供前揭各次竊盜犯行所用之Ｔ字
    型扳手，為屬鐵製材質、質地堅硬之物，此觀卷附扣案物品
    照片（即附表二備註欄所示之照片）即明，足認客觀上均係
    對人之生命、身體、安全構成威脅，顯均係具有危險性之兇
    器無訛。是核被告所為，就前揭七次竊盜犯行，均係犯（修
    正前）刑法第三百二十一條第一項第三款攜帶兇器之加重竊
    盜罪；就前揭犯罪事實(四)之犯行，則係犯刑法第二百十六條
    、第二百十二條之行使偽造特種文書罪。
  (三)被告與共犯李福昌就前揭犯罪事實(二)、(三)、(五)、(六)、(七)所示
    之五次竊盜犯行及前揭犯罪事實(四)所示之行使偽造特種文書
    犯行，均各有犯意聯絡及行為分擔，均各為共同正犯。
  (四)被告本案七次竊盜犯行及一次行使偽造特種文書犯行間，犯
    意各別，行為互殊，應予分論併罰。
  (五)次按「累犯之成立，以曾受有期徒刑之執行完畢，或受無期
    徒刑或有期徒刑一部之執行而赦免後，五年以內再犯有期徒
    刑以上之罪為要件。如在假釋中因故意更犯罪，受有期徒刑
    以上刑之宣告者，依刑法第七十八條第一項之規定，經撤銷
    其假釋者，則其刑罰尚未執行完畢，自無由成立累犯」（最
    高法院八十七年度臺非字第八七號、九十年度臺非字第二九
    八號判決意旨參照）。經查，被告前因施用毒品案件，經本
    院以九十四年度訴字第五六四號判處有期徒刑十月，後經臺
    灣高等法院臺中分院以九十四年度上訴字第一二三一號上訴
    駁回確定；再因轉讓毒品案件，經本院以九十四年度訴字第
    一五三四號判處有期徒刑二年二月確定；再因竊盜等案件，
    經本院以九十四年度訴字第八七四號判處有期徒刑十月確定
    ；復因竊盜案件，經本院以九十四年度二○九三號判處有期
    徒二年確定；另因竊盜案件經本院以九十四年度易字第二二
    一七號判決處以有期徒刑五月，如易科罰金，以銀元三百元
    折算一日確定；上開案件嗣經本院以九十六年度聲減字第五
    四八三號裁定就可減刑部分減刑後，就第一至四案合併應執
    行有期徒刑四年八月，與第五案減刑後之二月又十五日接續
    執行，於民國九十八年五月六日經假釋付保護管束（假釋期
    滿日期為九十九年五月六日），然其於假釋期間，因再犯施
    用第一、二級毒品等罪，經本院以一百年度訴緝字第二四號
    各判處有期徒刑八月、四月，應執行有期刑十月確定，業經
    撤銷假釋而應執行殘刑一年（本案均不構成累犯）等情，有
    臺灣高等法院被告前案紀錄表、法務部矯正署澎湖監獄一百
    年度四月十二日澎監教決字第一○○○○○一七二三號函及
    法務部一百年四月二十一日法授矯教字第一○○○一○八六
    三四號函在卷可稽，依前開說明，被告本案各次竊盜及行使
    偽造特種文書之犯行，均不構成累犯，附此敘明。
  (六)爰審酌被告前曾因贓物、毒品危害防制條例、竊盜等案件經
    法院判處罪刑確定之刑事犯罪紀錄，有臺灣高等法院被告前
    案紀錄表附卷可稽，堪認被告素行非佳，其竟仍不知悛悔警
    惕，再蹈前愆，不思以正當方法賺取財物，為貪取不法利益
    ，擅以攜帶兇器之方式而為本案各次竊盜犯行，犯罪手段非
    屬平和、且其為掩餘身分而冒用他人車牌號碼進而為前揭行
    使偽造特種文書之犯行，足生損害於被害人及公路監理機關
    對於車牌管理之正確性，犯罪動機、目的均非良善，危害社
    會秩序情節非輕，自值非難，再兼衡酌被告犯後均坦承犯行
    之態度，及其智識程度（國中畢業，見警詢筆錄受詢問人欄
    所示）、各次竊得財物價值互有不同及部分贓物已發還被害
    人等一切情狀，分別量處如主文所示之刑，並定其應執行之
    刑，以示懲儆。
  (七)沒收部分：
  1.扣案之偽造車牌號碼五一七七－ＤＦ號車牌二面，為被告所
    有、遂行前揭行使偽造特種文書犯行所用之物，爰依刑法第
    三十八條第一項第二款之規定宣告沒收。
  2.另被告遂行前揭七次竊盜犯行所用之Ｔ字型扳手（即附表二
    所示之物），係屬被告所有之物，且已於被告前揭因另案為
    警通緝到案時經警扣案等情，業據被告於本院審理時陳明在
    卷，並有臺中市政府警察局清水分局搜索扣押筆錄、扣押物
    品目錄表及扣案物品照片（併參附表二備註欄所示）附卷可
    按，且被告前揭通緝到案翌日（即十二日）於偵查中檢察官
    訊問時（經檢察官當庭提示該扣案之Ｔ字型扳手照片）陳明
    確係其偷車之工具等語明確（見100年度偵緝字第124號偵查
    卷53頁），爰各依刑法第三十八條第一項第二款之規定宣告
    沒收。
  3.至被告遂行前揭竊盜犯行所用之固定夾，未據扣案，其樣式
    無從特定，亦無證據證明係屬違禁物，爰不宣告沒收，附此
    敘明。
四、應適用之法條：依刑事訴訟法第二百七十三條之一第一項、
    第二百九十九條第一項前段、第三百十條之二、第四百五十
    四條第一項，刑法第二條第一項前段、第二十八條、（修正
    前）刑法第三百二十一條第一項第三款、第二百十六條、第
    二百十二條、第五十一條第五款、第三十八條第一項第二款
    ，刑法施行法第一條之一第一項、第二項前段，判決如主文
    。
中    華    民    國   100    年    5     月    11    日
                  刑事第十四庭    法  官  何世全
附表一：
┌──┬──────────┬────────────┬───────────┐
│編號│   犯          行   │     所犯法條及罪名     │宣告刑（含主刑、從刑）│
├──┼──────────┼────────────┼───────────┤
│ １ │前揭犯罪事實(一)之竊盜│（修正前）刑法第三百二十│黃福川犯攜帶兇器竊盜罪│
│    │犯行                │一條第一項第三款之加重竊│，處有期徒刑柒月。扣案│
│    │                    │盜罪。                  │如附表二所示之物沒收。│
├──┼──────────┼────────────┼───────────┤
│ ２ │前揭犯罪事實(二)之竊盜│（修正前）刑法第三百二十│黃福川共同犯攜帶兇器竊│
│    │犯行                │一條第一項第三款之加重竊│盜罪，處有期徒刑拾月。│
│    │                    │盜罪。                  │扣案如附表二所示之物沒│
│    │                    │                        │收。                  │
├──┼──────────┼────────────┼───────────┤
│ ３ │前揭犯罪事實(三)之竊盜│（修正前）刑法第三百二十│黃福川共同犯攜帶兇器竊│
│    │犯行                │一條第一項第三款之加重竊│盜罪，處有期徒刑玖月。│
│    │                    │盜罪。                  │扣案如附表二所示之物沒│
│    │                    │                        │收。                  │
├──┼──────────┼────────────┼───────────┤
│ ４ │前揭犯罪事實(四)之行使│刑法第二百十六條、第二百│黃福川共同犯行使偽造特│
│    │偽造特種文書犯行    │十二條之行使偽造特種文書│種文書罪，處有期徒刑伍│
│    │                    │罪。                    │月。扣案之偽造車號五一│
│    │                    │                        │七七－ＤＦ之車牌貳面沒│
│    │                    │                        │收。                  │
├──┼──────────┼────────────┼───────────┤
│ ５ │前揭犯罪事實(五)之竊盜│（修正前）刑法第三百二十│黃福川共同犯攜帶兇器竊│
│    │犯行                │一條第一項第三款之加重竊│盜罪，處有期徒刑柒月。│
│    │                    │盜罪。                  │扣案如附表二所示之物沒│
│    │                    │                        │收。                  │
├──┼──────────┼────────────┼───────────┤
│ ６ │前揭犯罪事實(六)之竊盜│（修正前）刑法第三百二十│黃福川共同犯攜帶兇器竊│
│    │犯行                │一條第一項第三款之加重竊│盜罪，處有期徒刑柒月。│
│    │                    │盜罪。                  │扣案如附表二所示之物沒│
│    │                    │                        │收。                  │
├──┼──────────┼────────────┼───────────┤
│ ７ │前揭犯罪事實(七)之竊盜│（修正前）刑法第三百二十│黃福川共同犯攜帶兇器竊│
│    │犯行                │一條第一項第三款之加重竊│盜罪，處有期徒刑柒月。│
│    │                    │盜罪。                  │扣案如附表二所示之物沒│
│    │                    │                        │收。                  │
├──┼──────────┼────────────┼───────────┤
│ ８ │前揭犯罪事實(八)之竊盜│（修正前）刑法第三百二十│黃福川犯攜帶兇器竊盜罪│
│    │犯行                │一條第一項第三款之加重竊│，處有期徒刑捌月。扣案│
│    │                    │盜罪。                  │如附表二所示之物沒。  │
└──┴──────────┴────────────┴───────────┘
附表二：
┌──┬──────────┬───────────┐
│編號│扣案物品名稱、數量  │   備          註     │
├──┼──────────┼───────────┤
│ １ │Ｔ字型扳手參支。    │被告於一百年一月十二日│
│    │                    │經警另案通緝到案扣得之│
│    │                    │物（見臺中市政府警察局│
│    │                    │清水分局搜索扣押筆錄、│
│    │                    │扣押物品目錄表及扣案物│
│    │                    │品照片編號11部分）。  │
└──┴──────────┴───────────┘
以上正本證明與原本無異。
如不服本判決，應於收受送達後10日內向本院提出上訴書狀，並
應敘述具體理由；其未敘述上訴理由者，應於上訴期間屆滿後20
日內向本院補提理由書（均須按他造當事人之人數附繕本）「切
勿逕送上級法院」。
                                  書記官  陳建分
中    華    民    國   100    年    5     月    11    日
附錄論罪科刑法條：
（修正前）刑法第三百二十一條
犯竊盜罪而有左列情形之一者，處六月以上、五年以下有期徒刑
：
一、於夜間侵入住宅或有人居住之建築物、船艦或隱匿其內而犯
    之者。
二、毀越門扇、牆垣或其他安全設備而犯之者。
三、攜帶兇器而犯之者。
四、結夥三人以上而犯之者。
五、乘火災、水災或其他災害之際而犯之者。
六、在車站或埠頭而犯之者。
前項之未遂犯罰之。
刑法第二百十二條
偽造、變造護照、旅券、免許證、特許證及關於品行、能力服務
或其他相類之證書、介紹書，足以生損害於公眾或他人者，處一
年以下有期徒刑、拘役或三百元以下罰金。
刑法第二百十六條
行使第二百十條至第二百十五條之文書者，依偽造、變造文書或
登載不實事項或使登載不實事項之規定處斷。